Conservation régionale des monuments historiques d'Île-de-France: programmation et conduite de travaux sur des édifices publics (1956-1993)
Archives nationales
- II - Dossiers de travaux
  - Hauts-de-Seine (92)
    - Meudon -- Domaine national
    - Meudon -- Villa des Brillants
    - Rueil-Malmaison -- Domaine national de Malmaison
    - Saint-Cloud -- Domaine national
    - Sèvres -- Manufacture
    - Suresnes -- Fort du Mont-Valérien
  - Val-de-Marne (94)
    - Vincennes -- Château
      - Donjon
      - Sainte-Chapelle
      - Tour du Roi
      - Tour du Village
      - Pavillon de la Reine
      - Pavillon du Roi
  - Val-d'Oise (95)
    - Ecouen -- Château
    - Ecouen -- Fort
    - Saint-Ouen-l'Aumône -- Abbaye de Maubuisson